臺灣高等法院臺南分院刑事判決
上　訴　人
即自 訴 人　甲○○
自訴代理人　張雯峰　律師
　　　　　　奚淑芳　律師
　　　　　　張蓁騏　律師
上　訴　人
即　被　告　乙○○即陳德水
選任辯護人　黃建雄　律師
　　　　　　江順雄　律師
　　　　　　黃進祥　律師
上列上訴人因被告偽造有價證券等案件，不服臺灣嘉義地方法院
86年度自字第116號中華民國87年8月10日第一審判決，提起上訴
，經本院判決後，由最高法院第三次發回更審，本院判決如下：
    主  文
原判決撤銷。
乙○○意圖供行使之用，而偽造有價證券，處有期徒刑貳年，緩
刑肆年。偽造之「甲○○」印章壹顆及如附表編號一至十五所示
之印文、署押，均沒收。如附表編號十六，發票人張秀香、陳
謀、甲○○簽發八百萬元之本票及編號十七，發票人張秀香、陳
謀、甲○○簽發一千二百萬元之本票，關於發票人陳謀、甲
○○部分，均沒收。
    事  實
一、乙○○（原名陳德水，於89年9月29日改名）因需款週轉，
    於民國（下同）84年10月至11月間之某日（時任中國農民銀
    行岡山分行經理），知悉其兄陳鐵謀（原名「陳鐵謀」，均
    簽「陳謀」署押，已於85年12月19日死亡）保管坐落嘉義
    縣溪口鄉○○段美北小段一五九、一六○、一六三、一六五
    、一八二號等土地所有權狀（一五九號係甲○○所有，其餘
    係陳鐵謀所有，陳鐵謀死亡後，由甲○○繼承取得），竟意
    圖為自己不法之所有，至嘉義縣溪口鄉美北村五一號，竊取
    陳鐵謀保管之上開四筆土地所有權狀（涉竊盜部分，已逾告
    訴權之追訴權時效）。明知陳鐵謀、甲○○均未同意提供該
    等土地予其設定抵押貸款，乃基於向中國農民銀行（下稱農
    銀）岡山分行抵押貸款之概括犯意，於八十四年十一月間，
    委由不知情之成年人偽刻「甲○○」私章一顆，及於七十七
    年四月二十一日以陳鐵謀之名義辦理二百七十萬元抵押權設
    定時所留下之「陳鐵謀」印章一顆，再偽造「陳謀」、「
    甲○○」為債務人兼義務人提供上開四筆土地為債務人張秀
    香（人頭）設定抵押權之「土地登記申請書」及「抵押權設
    定契約書」，蓋用「陳鐵謀」、「甲○○」印文（詳如附表
    編號一、二），而於同年十一月二十三日，利用不知情之代
    書持向嘉義縣大林地政事務所提出抵押權登記之申請，使該
    所地政人員誤以為陳鐵謀、甲○○為設定最高限額抵押新台
    幣（下同）二千四百萬元之抵押（義務）人，於八十四年十
    二月九日登載於職務上所掌之公文書，足以生損害於陳鐵謀
    、甲○○及地政機關掌管抵押登記之正確性。設定登記後，
    復由自已或委由不知情之人偽造如附表編號三至十五之借據
    、約定書等文件，蓋用「陳鐵謀」、「甲○○」印文，偽造
    「陳謀」、「甲○○」署押（詳如附表編號二至十五），
    並於債務人張秀香簽發如附表編號十六、十七之八百萬元、
    一千二百萬元二紙本票，亦同時偽造「陳謀」、「甲○○
    」為發票人（詳如附表編號十六、十七）之本票，而於八十
    四年十二月十二日持附表編號二至十七等文件向農銀岡山分
    行貸款詐借二千萬元（先撥入張秀香帳戶，由陳德水運用）
    ，足以生損害於陳鐵謀、甲○○。嗣為陳鐵謀於八十五年一
    月五日領取土地登記簿謄本時始行發現。
二、案經甲○○向臺灣嘉義地方法院提起自訴。
    理  由
一、本院訊據上訴人即被告乙○○坦承上開犯行，且前揭犯罪事
    實，迭據自訴人指訴綦詳，並有自訴人提出之系爭四筆土地
    登記簿謄本、本院上訴審向嘉義縣大林地政事務所調取如附
    表編號一、二「土地登記申請書」、「抵押權設定契約書」
    影本、及本院更二審向農銀岡山分行調取如附表編號二至十
    七全部貸款資料在卷足證（見一審卷第四至二十三頁、本院
    上訴卷第五十六至五十九頁、本院更二卷第一六九至一九五
    頁），被告亦承認申貸時之印文均是渠蓋的（見一審卷第一
    一六頁正反面）等語甚詳。
二、至被告於前審辯稱：伊係經二哥陳鐵謀同意云云，於原審審
    理時，法官問：「何證可證明？」答：「我弟弟陳家陽（應
    係「洋」）可證明，那時我有說我拿去借錢。」（見一審卷
    第五十八頁），但陳家洋到庭稱：「知道（貸款），但不知
    為何會讓陳（指被告）拿去貸款的。」（見一審卷第七十六
    頁），無法證明被告之貸款有經自訴人之父同意；另證人即
    被告之長兄陳根證稱：陳鐵謀保管上開權狀，並未借予他人
    去貸款，陳鐵謀亦不知被人拿去供貸款之擔保等語（見一審
    卷第七十五頁反面、第七十六頁），證明自訴人之父保管系
    爭四筆土地所有權狀，不知有被拿去設定二千四百萬元抵押
    權登記；被告為自訴人之父陳鐵謀發覺持系爭四筆土地貸款
    後，曾於八十五年一月二十一日至自訴人之父陳鐵謀住處，
    簽立切結書保證「立切結書人同意切結在八十六年一月底以
    前塗銷該抵押權」，並簽發與貸款同額款項二千萬元借據及
    本票予陳鐵謀，為被告所不否認，並有切結書、借據（借據
    上註明「本借據另開0000000號本票二千萬元一紙」
    ，被告友人陳錦鳳承認簽發二千萬元本票，見一審卷第八十
    八頁）可憑（見一審卷第八十、八十一頁），倘被告如經自
    訴人之父陳鐵謀之同意，怎會事後簽發與貸款同額款項二千
    萬元借據及本票，並保證在八十六年一月底以前塗銷系爭四
    筆土地抵押權登記之理；況被告未為履行其切結書之約定，
    更為陳鐵謀於八十五年十月十九日以存證信函重申被告擅自
    拿取權狀去貸款，催促依約履行，有該存證信函在卷可參（
    見一審卷第二十六、二十七頁）；而其中一筆一五九號係自
    訴人所有，貸款時，自訴人已成年，被告亦未取得自訴人同
    意；被告對於如何取得自訴人印章，先後供述則不相一致，
    有供稱：是我二哥叫我刻的（見一審卷第一一六頁、上訴卷
    第四十八頁），有供稱：我二哥（指陳鐵謀）在溪口刻的，
    交給我的（見一審卷第一三五頁反面、第一四八頁、本院更
    二卷第二五七頁），如確得自訴人之父同意，怎會有如此之
    差異陳述之理；證人農銀岡山分行職員傅清田、魏廷峻於原
    審均證稱未見過陳鐵謀與自訴人父子（見一審卷第一七六頁
    反面），貸款之名義債務人張秀香亦證稱：伊並未見過陳鐵
    謀、甲○○二人，伊僅係被乙○○（即被告）利用充當名義
    借款人之人頭等語（見一審卷第第一○二頁、第一四七頁反
    面），均未見過自訴人父子。證人即代為對保之許仁章於原
    審及囑託臺灣雲林地方法院訊問雖供證：對保時被告、自訴
    人甲○○及陳鐵謀均在場（見一審卷第一三九、一四七頁）
    ，然被告於同日訊問時卻供述對保時僅伊與陳鐵謀在場（見
    一審卷第一四八、一六六頁），自訴人則稱：其父子未曾對
    保云云，三人所供顯有出入，倘許仁章未為確實對保，將負
    有業務疏失責任，故所供對保時上開三人在場，乃係規避其
    未盡對保責任，應屬不實，堪認許仁章未確實對保。設若被
    告確已取得陳鐵謀之同意，何不邀陳鐵謀、甲○○本人去對
    保簽名、蓋章？況原審於八十七年七月廿九日訊問被告「偽
    填那些文件」時，被告供稱係「借據、約定書」（見一審卷
    一七七頁反面）。是被告所辯已得自訴人等同意始辦貸款抵
    押設定云云，要非可取。至自訴人於原審曾提出錄音帶及譯
    文，證明內有陳鐵謀斥責被告偷拿渠保管之上開權狀（錄音
    帶譯文見一審卷第一八八、一八九頁），但被告否認其內容
    （見本院上訴卷第二十五頁反面），經原審於八十七年一月
    二十日當庭播放被害人生前於八十五年一月二十一日與被告
    對話之錄音帶後，詢問在場之證人陳根、陳吳秀蘭：「錄音
    帶中是否為陳鐵謀的聲音？」均答稱：「聽不太清楚。」（
    見一審卷第七十五頁反面），原審再於八十七年二月十日當
    庭勘驗，亦未載明錄音帶內容是否如譯文所述，僅問陳錦鳳
    、陳吳秀蘭：「（錄音帶中的聲音是否實在？）我們二人有
    在場，但其中告訴人二姊應不在場。」及被告：「（對錄音
    帶中所述有何意見？）我事先在十、十一月間就有向他提過
    。」（見一審卷第八十八頁），是該錄音帶無法證明與譯文
    相同，該譯文內容自不能採為被告不利之證明。另陳吳秀蘭
    縱於原審證稱：「我知道陳鐵謀把該土地借給陳（指被告）
    貸款，並說孩子們已經知道了，要陳德水（指被告）一年內
    要錢還給他。」（見一審卷第七十六頁），然陳吳秀蘭係案
    發為自訴人之父陳鐵謀發覺系爭四筆土地貸款後，於八十五
    年一月二十一日始為被告偕同到場，見證被告簽立切結書、
    借據及本票予陳鐵謀之人，非為被告所為陳鐵謀之同意之在
    場目睹之人，其所言顯係事後聽聞被告所言所為證述，自無
    法證明被告確實取得自訴人之父同意貸款，亦無法作為被告
    有利之證明。
三、又陳鐵謀曾於七十七年四月間，提供系爭四筆土地，向農銀
    員林辦事處借款，設定最高限額抵押權四百萬元（實借二百
    七十萬元），有七十七年四月間貸款借據、約定書可稽（見
    一審卷第五十一至五十三頁），並有本院前審向該行調取之
    七十七年四月二十一日借據在卷可憑（見本院更一卷第三十
    八頁），經本院更一審將該七十七年四月間之二百七十萬元
    借據及如附表編號三、四之八十四年十二月十二日八百萬元
    、一千二百萬元借據（均用「陳鐵謀」印文），先後送請內
    政部警政署刑事警察局及法務部調查局鑑定，內政部警政署
    刑事警察局以「本案因鑑定需要，請將借據上陳鐵謀印文之
    印章原物，連同原送鑑資料，彙送本局憑辦。」有該局九十
    年七月三十日（九○）刑鑑字第一五四五一二號函可稽（見
    本院更一卷第七十九頁），法務部調查局以「須再補送印章
    實物才能鑑定」，有該局九十年九月二十日（九○）陸（二
    ）字第九○○五七○一一號鑑定通知書可參（見本院更一卷
    第一○五頁），均因未有陳鐵謀印章原物未予鑑定。自訴人
    嗣後找出其父陳鐵謀六顆印章供鑑定，該六顆陳鐵謀印章亦
    均與七十七年四月間向農銀員林辦事處及八十四年十二月間
    農銀岡山分行抵押借款之陳鐵謀印文不相同，有上開法務部
    調查局鑑定通知書足稽（見本院更一卷第一○五頁）。本院
    更一及更二審詢問自訴人及被告「是否有該印鑑可提出？」
    則均互相推託在對方，無法提出陳鐵謀印章實物（見本院更
    一卷第八十六頁、本院更二卷第一四四、一四五頁），以供
    鑑識。被告一直供稱：陳鐵謀將所有權狀及章交給我，七十
    七年與八十四年貸款印章是一樣的云云（見本院更一卷第六
    十三、七十二、一四七頁）；自訴人於原審及本院上訴審均
    未爭執該七十七年四月間貸款；自訴代理人甚至於九十年五
    月二十八日具狀本院更一審稱：「陳鐵謀於七十七年四月十
    六日有向農民銀行借款四百萬元，並有印鑑卡，．．縱然上
    開印文能證明陳德水並未盜刻印章，．．」，九十年八月十
    三日訊問時再供稱：七十七年四月間農民銀行貸款，陳鐵謀
    有同意（見本院更一審第八十七頁），承認被告未盜刻陳鐵
    謀印章；經本院調取系爭四筆土地於七十七年四月十九日辦
    理抵押權設定登記案相關資料影本（見本院更二卷第一三一
    至一三九頁），審閱結果，其「土地登記申請書」及「抵押
    權設定契約書」上之「陳謀」印文（此時陳鐵謀印鑑章為
    「陳謀」，二百七十萬元借據則用「陳鐵謀」印文），核
    與六十九年一月向農民銀行貸款之相關資料所用「陳謀」
    印文（見本院更二卷第二○一至二○七頁），及本件貸款所
    附之七十一年嘉義縣溪口鄉公所核發「無訂立三七五租約證
    明申請書」之「陳謀」印文，均屬相同（見本院更二卷第
    一六九頁），是系爭土地七十七年四月間貸款，應係得自訴
    人之父陳鐵謀同意為之（自訴代理人於本院更二審再爭執七
    十七年四月間借款，不足採信）；又經核七十七年四月間貸
    款之借據「陳鐵謀」印文及本件八十四年十二月貸款之如附
    表編號三、四借據上「陳鐵謀」印文，以肉眼觀之，為相同
    之印文，本院更一審亦為相同之認定（見本院更一審判決書
    ），是本件「陳鐵謀」印文應非被告偽刻的；自訴人於本院
    更一審更供稱：「（你如何知道乙○○偷你父親的印章及所
    有權狀？）是我父親有告訴我說他的印章及所有權狀是乙○
    ○偷借貸款。」（見本院更一卷第六十三頁），亦承認本件
    八十四年貸款為被告偷印章及權狀去貸款，即未否認本件八
    十四年貸款之「陳鐵謀」印文之真正，申言之，未認「陳鐵
    謀」印文係被告偽刻的；又被告何以能清淅記得十餘年前即
    七十七年四間貸款之陳鐵謀印文與本件八十四年十二月間貸
    款之陳鐵謀印文相同，益見該顆印章一直留在被告處，足認
    本件貸款所使用之「陳鐵謀」印文，應係七十七年四月二十
    一日以陳鐵謀名義辦理二百七十萬元貸款時，被告所留下甚
    明，要不然被告怎會知悉此「陳鐵謀」印文辦理本件貸款。
    但七十七年四月間辦理貸款被告使用陳鐵謀印章時，自訴人
    之父陳鐵謀縱有同意，八十四年十二月間被告再為本件貸款
    使用該顆印章時，則係未經自訴人之父陳鐵謀同意之下所為
    （詳如前述），因而被告所辯：七十七年四月間向農銀員林
    辦事處及八十四年十二月間農銀岡山分行抵押借款時陳鐵謀
    之印文相同等語，亦不能作為被告有利之證據。
四、按刑法所謂署押，即簽名、畫押或簽押，指於紙張或物體上
    簽署姓名或其他足以代表姓名意義之符號，其作用在表示其
    承認所簽署文書之效力，實質上與印文作用之效力無異者而
    言。至在「土地登記申請書」及「土地建築改良物抵押權設
    定契約書」義務人或債務人欄上填寫義務人或債務人姓名，
    僅在識別係由何人提供該不動產為擔保，或何人係該不動產
    所擔保債權之債務人而已，並非表示義務人或債務人簽名之
    意思，此觀該文書下面尚有「簽章」欄，蓋有債務人兼義務
    人之印文即明。如附表編號一之八十四年十一月二十三日「
    土地登記申請書」及編號二八十四年十一月二十三日「抵押
    權設定契約書」二文書申請人姓名欄及訂立契約人姓名欄填
    寫「陳謀」、「甲○○」之姓名，僅在識別係由何人提供
    該不動產為擔保，或何人係該不動產所擔保債權之債務人而
    已，並非表示義務人或債務人簽名之意思，是「陳謀」、
    「甲○○」姓名，依上說明，尚非為刑法所謂署押。另如附
    表所示資料上雖有「陳鐵謀」之印文，然因該「陳鐵謀」印
    文，係為「陳鐵謀」真正印章所蓋，非為被告偽刻所蓋，自
    非屬偽造署押，自亦無法依刑法第二百十九條諭知沒收，併
    予敘明。
五、綜上所述，事證已臻明確。被告所辯純係飾卸之詞，不足採
    信。被告犯行堪以認定。
六、核被告冒用自訴人及陳鐵謀名義偽造如附表編號一至十五之
    約定書、借據、土地登記申請書、抵押權設定契約書，分別
    提出於該管地政機關及農銀岡山分行，足以生損害於地政機
    關管理之正確性及農銀岡山分行核准放款之正確性，所為係
    犯刑法第二百十六條、第二百十條之行使偽造私文書罪。偽
    造自訴人、陳鐵謀署押、盜用陳鐵謀之印章、印文及偽造自
    訴人印章、印文，均為偽造私文書之部分行為，而偽造私文
    書之低度行為復為行使偽造私文書之高度行為所吸收，均不
    另論罪。其利用不知情之已成年人偽造自訴人印章及利用不
    知情之代書向地政機關行使偽造私文書，應論以間接正犯。
    被告先以偽造附表編號一、二之土地登記申請書、抵押權設
    定契約書等私文書，向地政機關設定最高限額之二千四百萬
    元抵押權，後以附表編號二至十五之偽造借據、約定書等，
    持向農銀岡山分行貸款二千萬元，時間上，有先後之分，顯
    係以概括犯意為之，為連續犯，應成立連續行使偽造私文書
    （最高法院九十年度台上字第二四○九號判決第一次發回見
    解），自訴人未論予連續犯，尚有未洽。被告向地政機關提
    出土地登記申請書、抵押權設定契約書，使該所地政人員登
    載於職務上所掌之公文書，另成立同法第二百十四條之使公
    務員登載不實罪。又偽造如附表編號十六、十七之自訴人及
    陳鐵謀發票人部分本票，則係犯同法第二零一條第一項之偽
    造有價證券罪。有價證券內所蓋之印文，為構成證券之一部
    ，偽造而又行使，其低度之行使行為為高度之偽造行為所吸
    收，衹論以偽造有價證券罪。又被告同時偽造附表編號十六
    、十七本票二張，僅成立一罪（最高法院七十三年台上字第
    三六二九號判例要旨：「同時偽造同一被害人之多件同類文
    書或同一被害人之多張支票時，其被害法益仍僅一個，不能
    以其偽造之文書件數或支票張數，計算其法益。此與同時偽
    造不同被害人之文書或支票時，因有侵害數個人法益，係一
    行為觸犯數罪名者迴異。」參照）。被告持附表編號二至十
    七文件（包括二張本票）向農銀岡山分行貸款詐借二千萬元
    ，因農銀岡山分行所交付者為二張本票本身之價值，其詐欺
    取財則屬行使偽造有價證券之行為，不另成立詐欺罪（最高
    法院二十五年上字第一八一四號判例要旨：「行使偽造有價
    證券以使人交付財物，如果所交付者即係該證券本身之價值
    ，則其詐欺取財仍屬行使偽券之行為，不另成立詐欺罪名。
    」參照）。被告所犯上開連續行使偽造私文書罪、使公務員
    登載不實罪及偽造有價證券罪間，有方法、結果之牽連關係
    ，應從一重之偽造有價證券罪處斷。自訴人雖未就使公務員
    登載不實罪及偽造有價證券罪部分起訴，因與起訴之行使偽
    造私文書罪部分有裁判上一罪關係，自得併予審究。
七、原審因予被告論罪科刑，固非無見。惟：(一)被告向農銀岡山
    分行貸款，計有如附表之文件，原判決未予調取資料，僅論
    被告偽造借據、約定書，置其他文件包括本票於不顧，顯有
    未予調查之違法。(二)原審於事實欄未論述被告提出於地政機
    關之土地登記申請書及抵押權設定契約書，於理由欄郤論述
    被告偽造土地登記申請書及抵押權設定契約書，有判決事實
    與理由未符之違法。(三)原審就被告行使偽造私文書部分，應
    成立連續犯，卻未予論述，亦有未當。被告上訴意旨否認犯
    罪，自訴人上訴意旨指摘原判決量刑過輕，雖均無可取，惟
    原判決既有可議，自應予撤銷改判。復查被告於本院審理中
    已坦承犯行，並與自訴人達成和解，且已完全依和解條件履
    行，自訴人請求予以減刑，並予緩刑之宣告，是本院認其情
    尚堪憫恕，依刑法第59條減輕其刑。爰審酌被告素行、犯罪
    之方法，身為農銀岡山分行經理，利用職權冒用其二哥及侄
    兒之財產貸款，事後立切結書及借據、本票仍未予履行，及
    犯罪後之態度等一切情狀，並與自訴人達成和解，且已完全
    依和解條件履行，自訴人請求予以減刑，並予緩刑之宣告等
    一切情狀，量處有期徒刑貳年。又被告素行良好，前此未曾
    受有期徒刑以上刑之宣告，有本院被告全國前案紀錄表可稽
    ，其因一時失慮，偶罹刑典，事後已坦承犯行，深具悔意，
    且已與被害人和解，賠償其損害，經此刑之宣告後，應知警
    惕，而無再犯之虞，本院因認暫不執行其刑為適當，併予以
    宣告緩刑肆年，以勵自新。偽造之「甲○○」之印章一枚，
    及如附表編號一至十五所示「甲○○」印文及陳鐵謀、甲○
    ○署押，應依刑法第二百十九條宣告沒收。如附表編號十六
    ，發票人張秀香、陳謀、甲○○簽發八百萬元之本票及編
    號十七，發票人張秀香、陳謀、甲○○簽發一千二百萬元
    之本票，關於發票人陳謀、甲○○部分，依刑法第二百零
    五條宣告沒收。至陳鐵謀之印章，係七十七年四月間被告以
    陳鐵謀名義辦理貸款後所留下，不能證明係被告偽刻，是被
    告於八十四年十二間以同一顆陳鐵謀印章貸款，該顆陳鐵謀
    印章則係盜用，乃不予宣告沒收，併此明。
八、自訴意旨另以：被告擅自竊取陳鐵謀保管之上開文件，涉犯
    竊盜罪嫌云云。惟按告訴或請求乃論之罪，已不得為告訴或
    請求者，不得再行自訴。不得提起自訴而提起者，應論知不
    受理之判決，刑事訴訟法第二百三十七條第一項、第三百二
    十二條及第三百三十四條分別定有明文。於直系血親、配偶
    或同財共居親屬之間或其他五親等內血親或三親等內姻親之
    間，犯本章之罪（即竊盜罪）者，須告訴乃論，刑法第三百
    二十四條第二項亦定有明文。又按竊盜罪係侵害他人之財產
    監督管理權，上開權狀保管人陳鐵謀與被告係親兄弟關係，
    為二親等旁系血親，而親屬間竊盜係相對告訴乃論之罪，其
    告訴應自得為告訴之人知悉犯人之時起六個月為之，自訴人
    自承其父陳鐵謀於八十五年一月五日即知被告行竊之事，並
    要求被告於同年月廿一日書立切結書，據此可知陳鐵謀確於
    八十五年一月即知被告行竊，而自訴人卻遲至八十六年十一
    月十日始向提起自訴，已逾六個月之告訴期間，屬於不得為
    告訴者，揆諸上揭條文，應不得就竊盜部分提起自訴。惟因
    自訴人認此竊盜部分與前開各罪間具牽連犯之關係，乃不另
    為不受理判決之諭知。
據上論斷，應依刑事訴訟法第369條第1項前段、第364條、第299
條第1項前段、第343條，刑法第56條、第216條、第210條、第
214條、第201條第1項、第55條、第59條、第74條第1款、第205
條、第219條、罰金罰鍰提高標準條例第1條前段，判決如主文。
中　　華　　民　　國　　94　　年　　9 　　月　　13　　日
                  刑事第三庭    審判長法　官  陳義仲
                                      法　官  楊子莊
                                      法　官  宋明蒼
以上正本證明與原本無異。
如不服本判決，應於收受本判決後十日內向本院提出上訴書狀。
其未敘述上訴理由者並得於提起上訴後十日內向本院補提理由書
狀（均須按他造當事人之人數附繕本）「切勿逕送上級法院」。
　　　　　　　　　　　　　　　　　　　書記官  尤乃玉
中　　華　　民　　國　　94　　年　　9 　　月　　14　　日
附本案論罪科刑法條全文：
刑法第二百零一條第一項：
意圖供行使之用，而偽造、變造公債票、公司股票或其他有價證
券者，處三年以上十年以下有期徒刑，得併科三千元以下罰金。
附表：
┌──┬───────────────────┬────────────┐
│編號│      偽造資料                        │   偽造事項             │
├──┼───────────────────┼────────────┤
│一  │ 八十四年十一月廿三日土地登記申請書   │甲○○印文二枚          │
├──┼───────────────────┼────────────┤
│二  │ 八十四年十一月廿三日抵押權設定契約書 │甲○○印文四枚          │
├──┼───────────────────┼────────────┤
│三  │ 八十四年十二月十二日八百萬元借據     │陳謀、甲○○署押各一枚│
│    │                                      │甲○○印文三枚          │
├──┼───────────────────┼────────────┤
│四  │ 八十四年十二月十二日一千二百萬元借據 │陳謀、甲○○署押各一枚│
│    │                                      │甲○○印文六枚          │
├──┼───────────────────┼────────────┤
│五  │ 甲○○約定書                         │甲○○署押二枚          │
│    │                                      │甲○○印文三枚          │
├──┼───────────────────┼────────────┤
│六  │ 陳鐵謀約定書                         │陳謀署押二枚          │
├──┼───────────────────┼────────────┤
│七  │ 提供擔保物同意書                     │陳謀署押一枚          │
├──┼───────────────────┼────────────┤
│八  │ 承諾/切結書                          │陳謀署押一枚          │
├──┼───────────────────┼────────────┤
│九  │ 提供擔保物同意書                     │甲○○署押一枚          │
│    │                                      │甲○○印文三枚          │
├──┼───────────────────┼────────────┤
│十  │ 承諾/切結書                          │甲○○署押一枚          │
│    │                                      │甲○○印文三枚          │
├──┼───────────────────┼────────────┤
│十一│ 農業用地移轉免徵土地增值稅申請書     │甲○○署押一枚          │
│    │                                      │甲○○印文二枚          │
├──┼───────────────────┼────────────┤
│十二│ 農業用地移轉免徵土地增值稅申請書     │陳謀署押一枚          │
├──┼───────────────────┼────────────┤
│十三│ 切結書                               │陳謀署押一枚          │
├──┼───────────────────┼────────────┤
│十四│ 八百萬元本票授權書                   │陳謀、甲○○署押各一枚│
│    │                                      │甲○○印文二枚          │
├──┼───────────────────┼────────────┤
│十五│ 一千二百萬元本票授權書               │陳謀、甲○○署押各一枚│
│    │                                      │甲○○印文二枚          │
├──┼───────────────────┼────────────┤
│十六│ 發票人張秀香、陳謀、甲○○簽發、八 │                        │
│    │ 十四年十二月十二日、八百萬元本票     │                        │
├──┼───────────────────┼────────────┤
│十七│ 發票人張秀香、陳謀、甲○○簽發、八 │                        │
│    │ 十四年十二月十二日、一千二百萬元本票 │                        │
└──┴───────────────────┴────────────┘
